臺灣臺中地方法院刑事判決　　　　　　　　　　　　九十一年度易字第一三六九號
　　公　訴　人　臺灣臺中地方法院檢察署檢察官
　　被　　　告　戊○○
右列被告因贓物等案件，經檢察官提起公訴（九十一年度偵字第二六二八號），本院
判決如左：
    主  文
戊○○連續故買贓物，處有期徒刑肆月，如易科罰金，以佰元折算壹日。
    事  實
一、戊○○自民國九十一年一月上旬某日至同年二月三日止，在臺中市○○路與東光
    路口之東光環保市場，明知己○○（其所涉之竊盜罪部分，業經本院於九十一年
    七月二十五日判處有期徒刑一年六月）所販售之如附表失竊財物欄所示之空氣壓
    縮機、電動鑿子、電鋸、電鑽等物係屬贓物（上開物品係如附表所示之被害人所
    有，於九十一年一月三日凌晨三時許起至九十一年二月三日上午某時止，在如附
    表所示之地點為己○○所竊），竟基於概括之犯意，連續五、六次向己○○購買
    上開物品，總價額約新臺幣（下同）四、五千元。嗣於九十一年二月三日上午六
  時三十分許，己○○持改良式螺絲起子竊取丙○○所有車牌號碼Ｘ三—０二三三
    號九人座廂型車內（起訴書誤載為自用小客車）財物得手之際，因觸動車上警報
    器，遭丙○○發覺後報警逮捕，己○○落網後，於同日下午二時許，帶同警方至
    臺中市○○區○○路與東光路口查獲駕駛車牌號碼Ｌ五─三０九五號自用小貨車
    之戊○○，並在其車上查獲附表編號一、二、四、五查獲財物欄及木工圓具機等
    一百三十六項物品。
二、案經臺中市警察局報請臺灣臺中地方法院檢察署檢察官偵查起訴。
    理  由
一、訊據被告戊○○矢口否認有於右揭時、地向同案被告己○○購買附表失竊財物欄
    所示之贓物，辯稱：伊與己○○不熟，伊只跟己○○買過二次工具，第一次買電
    鑽二支，第二次買電鑽三支，伊並不知道那些東西是贓物，且己○○穿著像工人
    ，所以伊沒有懷疑，伊跟己○○買的工具都不在起訴書附表所載之內，附表所示
    之被害人雖有將贓物取回，但都是他們隨便亂認領的，另在貨車上所查獲的工具
    都是黃志瑋的，因當時伊受僱於黃志瑋，所以幫黃志瑋保管云云。惟查：
（一）同案被告己○○於本院九十一年七月十一日審理中陳稱：「（賣給戊○○那些
      東西？）起訴書附表第六項至第十二項之物品，都是我賣給戊○○的．．．」
      等語。其於九十一年六月四日本院審理中亦稱：「我共賣給戊○○約五至六次
      ，我會偷二、三次再集合一次賣給他，我偷來的東西都是賣給戊○○，沒有賣
      給別人，我賣贓物所得全部約四、五千元。」等語。其雖於九十一年六月四日
      本院審理中陳稱：「（竊得之贓物如何處理？）起訴書附表三到十二之贓物我
      都拿到東山路的跳蚤市場賣給戊○○」云云，其雖就販賣那些贓物予被告戊○○一節，前後陳述有所不同，然此應係其與被告戊○○間販賣次數頻繁、所販
      賣之物品眾多以及距其販賣時間已間隔數月之久，記憶衰退所致，參酌起訴書
      起訴書附表編號三、四、五之物品已由相關之被害人癸○○、丁○○、丙○○
      領回，據其三人於警訊陳述明確（見臺灣臺中地方法院檢察署九十一年度偵字
      第二六二八號偵查卷第二十六至三十一頁）及贓物認領保管收據三紙（見上開
      偵查卷第五十五、五十七、五十九頁）在卷可佐，且本院於九十一年七月十一
      日審理時，經向其再次確認，其亦排除有將起訴書附表編號第三、四、五部分
      之物品賣予被告戊○○之情事。再者，同案被告己○○於警詢中陳稱與被告戊○○並無仇怨，被告戊○○於本院審理中亦自承與同案被告己○○不熟，是同
      案被告己○○實無誣指被告戊○○之必要，參以同案被告己○○為警查獲後，
      立即帶同警方至臺中市○○區○○路與東光路口查獲被告戊○○等情，其上開
      所述：起訴書附表第六項至第十二項之贓物皆出賣予被告戊○○等語，當可採
      信。
（二）證人乙○○於本院九十一年十月一日審理時具結證稱：「（是否曾經失竊空氣
      壓縮機一部？）有，我於九十一年一月三日，在臺中市○○路○段一五一號前
      ，在我旅行車內失竊。」、「（是否有尋獲？）有，我是於九十一年二月三日
      至北屯派出所領回，領回的壓縮機確實是我的。」等語。證人辛○○於同日亦
      具結證稱：「（是否曾經失竊一支電鑽及一組氬銲機？）我於九十一年一月二
      十八日上午七點多，在臺中市○○路○段一九四巷四十號前的自用小貨車內被
      竊。」、「（上開物品是否有尋回？）電鑽有尋回，是在九十一年二月三日，
      在北屯派出所領回，該支電鑽確實是我的。」等語。證人甲○○於本院九十一
      年九月十日審理中具結陳稱：「（是否於九十一年一月初失竊一批工具？）我
  有在ＮＨ─三五八０車上失竊電動鑿子二支，磁磚電鋸一支。」、「（這些東
      西有無找回？）有找回，九十一年二月三日我去警察局認領時，有將這些工具
      領回，那些工具我有標記，確實是我的東西。」等語，惟其於北屯派出所僅領
      回電動鑿子二支，有贓物認領保管收據一紙（見臺灣臺中地方法院檢察署九十
      一年度偵字第二六二八號偵查卷第六十三頁）在卷可參，是其於本院審理中陳
      稱有領回電鋸，應係口誤，參酌其於警詢中所稱：「（你於何時何處失竊何物
      ？）我於九十一年元月初某日早上八時許，發現失竊建築工具電動鑿子二支、
      電鋸機一臺等物。」、「（你在本所內是否認領回該贓物？）我在Ｌ五─三０
      五九號自小貨車（被告戊○○所有）上有找到我所失竊之二支電動鑿子。」等
      語，可認證人領回者係電動鑿子二支。又證人庚○於九十一年二月三日警詢中
      陳稱：在被告戊○○車上所起獲之大型電槌一支、電鑽二支、磁磚切割機一支
      鐵器切割機一支等物係其所失竊之物等語。由上開四位證人之陳述，及卷附之
      查扣物品清單、現場照片、贓物照片（見臺灣臺中地方法院檢察署九十一年度
      偵字第二六二八號偵查卷第九十三至九十六頁）及贓物認領保管收據（見上開
      偵查卷第六十至六十三頁）可知，在被告戊○○車上所查獲如附表查獲財物欄
      所示之物，皆係贓物無疑。且該四位證人亦均證稱其所領回者均係其所有之物
      ，並無任意冒領之情事，足證被告所辯稱：此係證人他們隨便亂認領的云云，
      不足採信。再者，上開贓物係在被告持有之貨車中被查獲，再綜合同案被告己○○前揭供詞，可認被告確有向同案被告己○○購買上開贓物之事實。
（三）被告戊○○於九十一年二月四日警詢中陳稱：「（東光環保市場是否俗稱之賊
      仔市○○○○道俗稱垃圾市場或賊仔市。」等語，再參酌同案被告己○○於本
      院審理時供稱：「我沒有跟他說那些是贓物，但大家都知道在那邊買賣的都是
      贓物，我認為大家心知肚明。」等語。被告戊○○既知東光環保市場是所謂的
      「賊仔市」，則其於向同案被告己○○購買如附表失竊財物欄所示之物品時，
      即應特別問明該等物品之來源出處，以免買到贓物致受損失，但其卻未向同案
      被告己○○作任何查詢，且其於警詢中自承係以從事中古工具機買賣為業，則
      以其豐富之經驗理亦應知悉此事，然其並未如此，顯見被告戊○○在購買前開
物品時，對於其係贓物即已有所認識。
（四）被告於本院審理時請求傳喚證人葉英宗，以證明其銷售之貨物中係向證人葉英
      宗購買之事實，然證人葉英宗於本院九十一年十月一日審理中證稱：「（是否
      有賣工具給戊○○？）我有賣新的氣動打釘機給戊○○，大支的約一千餘元，
      小支的約四、五百元，時間約有五、六年，所以數量我無法計算，我沒有賣舊
      貨給戊○○，我賣給戊○○的東西都是我工廠自己生產的新品。」等語，是以
      ，證人葉英宗所販售予被告之氣動打釘機，均係新品，與本案之中古品無關，
      且被告故買之贓物並不限於氣動打釘機一項，由證人葉英宗所述，並不足以證
      明附表查獲物品欄所示之物，係其賣予被告，是其證詞並不足為有利於被告之
      認定。又證人黃志瑋於本院九十一年十月一日審理時證稱；「我有交給戊○○
      一貨車的舊貨，但都有來源的，本案查獲的贓物都不是我交給戊○○的。」等
      語，是被告辯稱：本案之贓物係證人黃志瑋交付云云，亦難採信。
    綜上所述，本案事證明確，被告前開辯詞，顯係卸責之詞，實不足採信，被告連
    續故買贓物之犯行，洵堪認定。
二、核被告所為，係犯刑法第三百四十九條第二項之故買贓物罪。被告先後多次故買
    贓物之行為，時間緊密，所犯構成要件相同，顯係基於概括之犯意反覆為之，應
    依連續犯之規定論以一罪，並加重其刑。爰審酌被告故買贓物後，即將之轉賣予
    他人，致告訴人追償困難，且犯後否認犯行，態度非善，惟念及其所購買中古建
    築機具之價值非鉅，且其並無前科，素行堪稱良好，有臺灣高等法院被告全國前
    案紀錄表、臺灣臺中地方法院檢察署刑案資料查註紀錄表各一份在卷可按等一切
    情狀，量處如主文所示之刑，並諭知易科罰金之折算標準。
三、另於九十一年二月三日下午二時許，警方在臺中市○○區○○路與東光路口，在
    被告駕駛之車牌號碼Ｌ五─三０九五號自用小貨車上，所查扣木工圓具機等一百
    三十六項物品（見上開偵查卷第七十一頁至一二０頁），係為被害人陳志平、連
    偉成、許世賢、陳景秀、曾永貴、王丕進、張福昇、林明昌、許瑞芳、揚長慶、
    金昱舜、吳水龍、吳美珠、蔡明昌、黃朝州、宋和育、林炳宜、陳琦豐、蘇瑞苑
    、陳聰勝、徐鴻隆、賴瑞榮、陳泳舟、李應時、饒民安、徐文宗、張君平、陳英
    智、劉清閑、陳文富、張福田、江志銘、洪素芬、陳桂松、陳守敏、廖學育、陳
    志興等人所有之物等情，據上開證人於警訊陳述明確，並有贓物認保管收據（見
    上開偵查卷第一五六至二三０頁）存卷可憑，惟此部分非為同案被告己○○出售
    予被告之贓物，依卷內證據亦無法證明被告有故買之行為，僅能證明被告有持有
    贓物之事實，而被告若涉有收受贓物之行為，該收受行為與本案之故買行為，其
    構成要件並不相同，不具有連續犯關係（可參照學者褚劍鴻所著刑法分則釋論下
    冊），此部分未經檢察官提起公訴，並非在本院審理範圍內，應由檢察官另行偵
    查，並予敘明。
據上論斷，應依刑事訴訟法第二百九十九條第一項前段，刑法第五十六條、三百四十
九條第二項、第四十一條第一項前段，罰金罰鍰提高標準條例第一條前段、第二條，
判決如主文。
本案經檢察官壬○○到庭執行職務。
中      華      民      國      九十一      年      十    月   十四     日
                                臺灣臺中地方法院刑事第四庭
                                        法  官  楊  真  明
右正本證明與原本無異。
如不服本判決，應於送達後十日內向本院提出上訴狀（須附繕本），上訴於臺灣高等
法院臺中分院。
                                        書記官
中      華民      國      九十一      年      十    月   十四     日
附表：
┌──┬────┬────┬───┬────┬─────┐
│編號│發現失竊│失竊地點│被害人│失竊財物│查獲財物  │
│    │時間    │        │      │        │          │
├──┼────┼────┼───┼────┼─────┤
│一  │九十一年│臺中市北│乙○○│空氣壓縮│空氣壓縮機│
│    │一月三日│屯區崇興│      │機一臺  │一臺。    │
│    │凌晨三時│路一段一│      │        │（在戊○○│
│    │許      │一五號前│      │        │車上查獲）│
├──┼────┼────┼───┼────┼─────┤
│二  │九十一年│臺中縣太│甲○○│電動鑿子│電動鑿子二│
│    │一月上旬│平市樹孝│      │二支、電│支。      │
│    │某日上午│路五十七│      │鋸一臺  │（在戊○○│
│    │八時許  │巷一號前│      │        │車上查獲）│
├──┼────┼────┼───┼────┼─────┤
│三  │九十一年│臺中市北│子○○│電鑽三支│無        │
│    │一月二十│屯區北屯│      │        ││
│    │四日上午│路二二六│      │        │          │
│    │七時三十│巷三十九│      │        │          │
│    │分許（起│號前    │      │        │          │
│    │訴書誤載│        │      │        │          │
│    │同日七時│        │      │        │          │
│    │許）    │        │      │        │          │
├──┼────┼────┼───┼────┼─────┤
│四  │九十一年│臺中市北│辛○○│氬焊機一│電鑽一支。│
│    │一月二十│屯區東山│      │組、電鑽│（在戊○○│
│    │八日上午│路一段一│      │一支    │車上查獲）│
│    │七時許  │九四巷四│      │        │          │
│    │        │十號前  │      │        │          │
├──┼────┼────┼───┼────┼─────┤
│五  │九十一年│臺中市北│庚  ○│大型電槌│大型電槌一│
│    │二月三日│屯區水景│      │一支、電│支、電鑽二│
│    │上午某時│巷十五弄│      │鑽二支、│支、磁磚切│
│    │許（起訴│十一之一│      │磁磚切割│割機一支、│
│    │書誤載為│號前    │      │機一支、│鐵器切割機│
│    │九十年）│        │      │鐵器切割│一支。    │
│    │        │        │      │機一支、│（在戊○○│
│    │        │        │      │電錶器一│車上查獲）│
│    │        │        │      │組      │          │
├──┼────┼────┼───┼────┼─────┤
│六  │九十一年│臺中市北│丑○○│空氣壓縮│無        │
│    │二月三日│屯區軍功│      │機一組  │          │
│    │上午某時│路二段九│      │        │          │
│    │許      │十一號前│      │        │          │
└──┴────┴────┴───┴────┴─────┘
附錄本判決論罪科刑法條
中華民國刑法第三百四十九條第二項：
  搬運、寄藏、故買贓物或為擔保者，處五年以下有期徒刑、拘役或科或併科一千元
  以下罰金。
